臺灣臺中地方法院刑事判決　　　　　　　　　　　　九十一年度易字第一二六三號
　　公　訴　人　臺灣臺中地方法院檢察署檢察官
　　被　　　告　己○○
右列被告因竊盜案件，經檢察官提起公訴（九十一年度偵字第四三０七號），本院判
決如左：
    主  文
己○○共同連續攜帶兇器竊盜，處有期刑徒壹年。扣案之紅色Ｔ型板手壹支、虎口鉗
壹支及鑰匙肆支，均沒收。
    事  實
一、己○○曾於民國（下同）九十年八月間因竊盜案件，經本院判處拘役四十日，於
    九十年九月七日確定，九十年九月十四日入監執行，於同年九月十七日執行完畢
    （未構成累犯）。猶不知悔改，復基於意圖為自己不法所有之概括犯意，單獨或
    與乙○○（另行起訴）共同基於犯意聯絡及行為分擔，連續犯下左列犯行：
（一）於九十年九月二十五日凌晨一時許，獨自在台中縣豐原市○村路四六五巷六四
      弄一０三號前，見友銓鞋業有限公司所有供壬○○使用之車牌號碼Ｘ６－四三
  ０八號自用小客車車門沒鎖，認機不可失，以其所有之鑰匙一支發動，竊取得
      手後，供己代步之用。
（二）於九十年九月二十六日六時許，獨自在彰化市○○街二七四號前，持其所有之
      鑰匙一支，竊取益萬工業社所有供丁○○使用之車牌號碼Ｍ五－一０三三號自
      用小客車，得手後供己代步之用。
（三）於九十年九月二十八日凌晨三時許，與乙○○共同至台中縣大里市○○路一四
      二巷六號前，由乙○○持其所有客觀上具有危險性之紅色Ｔ型板手一支及鑰匙
      一支，己○○在旁把風，竊取甲○○所有車牌號碼ＭＰ－五七九八號自用小客
      車，得手後以之供代步及尋找行竊目標之用。
（四）於九十年九月二十九日上午十時許，與乙○○共同至台中縣潭子鄉○○路一０
      二號前，由乙○○持其所有客觀上足認為兇器之紅色Ｔ型板手一支及鑰匙一支
      ，己○○把風，竊取楠絢好實業有限公司所有供丙○○使用之車牌號碼ＰＨ－
      ０四九五號自用小客車，得手後以之供代步之用。
（五）於九十年九月二十九日凌晨二時許，與乙○○共同至台中縣潭子鄉○○路○段
      一一五號前，由乙○○持其所有客觀上足認為兇器之虎口鉗，竊取戊○○所有
      放置在車牌號碼八Ｈ－五九一號大貨車上，型號為ＹＡＭＡＨＡ－ＥＦ二五０
      ０之發電機乙台，再與己○○一同將竊得之發電機搬離。嗣於九十年九月二十
      九日凌晨四時五十五分許，在台中縣潭子鄉○○路與新興路口為警查獲，並扣
      得乙○○所有之上開紅色Ｔ型板手、虎口鉗各一支，及分別為乙○○、劉俊明
      所有之鑰匙四支。
二、案經台中縣警察局豐原分局報請臺灣台中地方法院檢察署檢察官偵查起訴。
    理  由
一、右揭事實，迭據被告己○○於警訊、偵查及本院審理時坦承不諱，核與被害人賴
    政旻即壬○○之子、丁○○、甲○○、丙○○、戊○○等人指述失竊情節大致相
    符，其中與共同被告乙○○共同竊盜部分，並據乙○○於警訊及偵審中證述在卷
    ，並有前揭被害人所書立之贓證物領具保管單五紙及車籍作業系統－查詢認可資
    料四紙附卷可稽，此外，復有紅色Ｔ型板手、虎口鉗各一支及鑰匙四支扣案可資
    佐證，足認被告之自白核與事實相符，應堪採信。本件事證明確，被告竊盜犯行
    洵堪認定。
二、按刑法第三百二十一條第一項第三款之攜帶兇器竊盜罪，係以行為人攜帶兇器竊
    盜為其加重條件，此所謂兇器，其種類並無限制，凡客觀上足對人之生命、身體
    、安全構成威脅，具有危險性之兇器均屬之，且衹須行竊時攜帶此種具有危險性
    之兇器為已足，並不以攜帶之初有行兇之意圖為必要（最高法院七十九年台上字
    第五二五三號判例要旨參照）。次按Ｔ型板手、虎口鉗在客觀上為足以殺傷人生
    命、身體之器械，顯為具有危險性之兇器。核被告所為如事實欄一（一）、（二
    ）所示之犯行，均係犯刑法第三百二十條第一項之普通竊盜罪；如事實欄一（三
    ）、（四）、（五）所示之犯行，均係犯刑法第三百二十一條第一項第三款之攜
    帶兇器竊盜罪。被告己○○及乙○○間就事實欄一（三）、（四）、（五）所示
    之犯行，有犯意聯絡及行為分擔，均為共同正犯。再被告前後五次犯行，雖加重
    及普通竊盜之分，惟其時間緊接，所犯之犯罪構成要件相同，顯係基於概括犯意
    反覆為之，應依連續犯之規定，從一重攜帶兇器竊盜罪論處，並加重其刑。爰審
    酌被告素行不良，其前已有竊盜記錄，猶再犯案，自不宜輕縱，惟考量其已坦承
    犯行，犯後態度尚佳，且年紀尚輕及其犯罪之動機、方法、目的、手段等一切情
    狀，量處如主文所示之刑。扣案之紅色Ｔ型板手及虎口鉗各一支，被告供承係共
    同被告乙○○所有之物，且又係在共同被告乙○○所駕之車上查獲的，足見被告
    稱該紅色Ｔ型板手及虎口鉗，係共同被告乙○○所有之物，應堪採信，又分供如
    事實欄一（三）、（四）及（五）所用之物，而鑰匙四支，分別為被告及共同被
    告乙○○所有之物，業據其等二人供明在卷，且分供如事實欄一（一）至（四）
    所用之物，爰依刑法第三十八條第一項第二款宣告沒收。至於其他扣案之小型破
    壞鉗、延長線電燈、小銼刀及一字起子各一支，尖嘴鉗、多功能瑞士刀各二支，
    鋸子四支等物，並未供本件犯罪之用，爰不為沒收之諭知。
三、公訴意旨另以：被告尚與乙○○共同基於犯意聯絡及行為分擔，於九十年八月十
    日九時許，由乙○○獨自在台中縣豐原市○○路二一二號前，竊取辛○○所有車
    號Ａ四－八一三一號自用小客車乙部。惟查，被告前另涉於九十年八月九日凌晨
    一時許，在臺中市○○○路○段一九０巷三十七號前，竊取李振昇所有車牌號碼
    ＪＨＬ－一七０號機車，經本院於九十年八月二十三日以九十年度中簡字第一五
    三四號簡易判決判處拘役四十日，有臺灣高等法院被告全國前案紀案表一件在卷
    可稽。按判決既判力之範圍，應以最後審理事實法院宣示判決日為判斷標準，亦
    即確定判決之既判力，及於全部犯罪事實，以宣示判決日為基準，並非以判決確
    定日為準（最高法院年八十五度台非字第三二六號判決可資參照）。而前開判決
    之既判力，應及於最後審理事實之法院宣示判決所發生之全部事實，是被告被訴
    於九十年八月十日所為之竊盜犯行，為前開判決（即九十年度中簡字第一五三四
    號簡易判決）既判力效力所及，然被告此部分犯行，與前揭起訴有罪部分有連續
    犯關係，屬裁判上一罪之關係，爰不另為免訴之諭知。
四、公訴意旨另以：被告與乙○○共同基於犯意聯絡及行為分擔，（一）於九十年九
    月十四日凌晨四時許，由乙○○獨自在台中縣豐原市○村路四六五巷六四弄一０
    三號前，竊取陳淑芬所有車牌號碼Ｘ二－三九０一號之自用小客車乙部，（二）
    於九十年九月二十一日六時許，由乙○○單獨在台中縣神岡鄉○○路十五巷十八
    號前，竊取庚○○所有車牌號碼ＯＰ－一一四三號自用小客車乙輛，因認己○○
    另涉有共同連續竊盜罪。訊據被告堅決否認有前開之竊盜犯行，經查：上開二部
    自用小客車係證人乙○○單獨所竊取的，業據證人乙○○到庭證稱：九十年九月
    十四、九十年九月二十一日二次的竊盜，都是伊自己偷的，沒有通知被告己○○
    等語，且亦查無其他之極積證據足以證明被告與乙○○於前揭犯行，有何犯意聯
    絡及行為分擔，尚難僅因被告曾與乙○○有為如事實欄一（三）至（五）之犯行
    ，即推論被告有如上之竊盜犯行，從而被告所辯應堪採信，是被告此部分之犯行
    ，自屬不能證明，原應為無罪之諭知，惟被告此部分之犯行，與前揭起訴有罪部
    分有連續犯之關係，屬裁判上一罪之關係，爰不另為無罪之諭知。
據上論斷，應依刑事訴訟法第二百九十九條第一項前段，刑法第二十八條、第五十六
條、第三百二十一條第一項第三款、第三十八條第一項第二款，判決如主文。
中       華       民       國    九十一   年     七     月     三十     日
                                     台灣台中地方法院刑事第三庭
                                          法  官   吳  進  發
右正本證明與原本無異。
如不服本判決，應於判決送達後十日內向本院提出上訴狀，上訴於臺灣高等法院臺中
分院( 須附繕本 )。
                                          書記官
中       華       民       國    九十一   年     七     月    三十一    日
附錄論罪法條：
刑法第三百二十一條
犯竊盜罪而有左列情形之一者，處六月以上五年以下有期徒刑。
第一款：於夜間侵入住宅或有人居住之建築物、船艦，或隱匿其內而犯之者。
第二款：毀越門扇、牆垣或其他安全設備而犯之者。
第三款：攜帶兇器而犯之者。
第四款：結夥三人以上而犯之者。
第五款：乘火災、水災或其他災害之際而犯之者。
第六款：在車站或埠頭而犯之者。
前項之未遂犯罰之。
